臺灣苗栗地方法院刑事判決　　　　　　　 93年度易字第603號
公　訴　人　臺灣苗栗地方法院檢察署檢察官
被　　　告　乙○原名劉漢文）.
上列被告因毒品危害防制條例案件，經檢察官提起公訴 （93年度
毒偵字第876號），本院判決如下：
    主  文
乙○施用第二級毒品，處有期徒刑壹年。
　　犯罪事實
一、乙○先前曾經因為施用毒品案件，受觀察、勒戒，於92年12
    月15日執行完畢釋放。
二、在觀察、勒戒執行完畢釋放的5 年內，乙○又基於施用第2
    級毒品安非他命之犯意，於93年2 月24日採尿前96小時內之
    某時，在不詳地點，以不詳方法施用第2 級毒品安非他命1
    次。
三、案經苗栗縣警察局通霄分局報告臺灣苗栗地方法院檢察署檢
    察官偵查後起訴。
　　理  由
一、認定犯罪事實所根據的證據及理由：
（一）被告乙○曾經於93年2 月24日接受警方採尿，此為被告於
      警詢中所陳述明確（偵查卷第10頁），並經警方將當時所
      採尿液扣案檢送臺灣苗栗地方法院檢察署贓物庫以為證物
      （見扣押物品清單，偵查卷第33頁）。
（二）上述採集之被告尿液，經送苗栗縣衛生局檢驗結果，呈現
      甲基安非他命陽性反應，有該局93年3 月5 日苗衛檢字第
      0930003005號煙毒尿液檢驗成績書附在卷中可為憑證。後
      來再送往中山醫學大學附設醫院藥物濫用檢測中心複驗，
      其仍顯示安非他命及甲基安非他命陽性反應，此則有該中
      心93年9 月23日確認結果報告（流水號：0000000）1份可
      以為證。
（三）根據上述採尿檢驗、複驗結果均顯示被告於採尿前之96小
      時內之某時，應該曾經施用過安非他命無誤（行政院衛生
      署藥物食品檢驗局81年2 月8 日（81）藥檢壹字第001156
      號函參照）。
（四）由於被告從頭到尾都否認犯行，所以雖然可以確認被告在
      接受採尿前之96小時內有施用過安非他命，但是施用的具
      體時間、地點，以及施用方法，均無從加以確定，僅能以
      「不詳」之時間、地點、方法加以認定。至於施用之次數
      ，則依罪疑有利於被告之原則，認定僅有1次。
（五）綜前所述，本件事證明確，被告犯行，可以認定。
二、被告辯解不採納的理由：
    被告對於其採尿結果呈現陽性反應，並無法提出合理的解釋
    ，只是單純否認犯行，並表示：他去朋友甲○○家時，有拿
    一瓶礦泉水來喝，喝時覺得怪怪的等語（審理卷第17、52頁
    ），為此並聲請傳喚甲○○到庭作證。言下之意，是指其於
    不知情之情形下，誤喝了摻有安非他命的礦泉水。惟查：
（一）依照被告於本院所述，其在甲○○家中拿一瓶礦泉水來喝
      ，喝時覺得怪怪的，因水是苦苦的，也就沒有再喝（審理
      卷第17、52頁），且既然水是苦苦的，事實上，被告也沒
      有繼續再喝的理由。在此情形之下，縱使被告確實誤飲摻
      有安非他命的礦泉水，其數量應該相當微少，但上述中山
      醫學大學附設醫院藥物濫用檢測中心之尿液複驗報告，甲
      基安非他命含量高達每毫升99330 微毫克，足見所謂之少
      量誤飲情形並非事實。
（二）證人甲○○經本院予以合法傳喚，但無正當理由而未到庭
      （見審理卷第34─36頁），本院依職權調取其前科紀錄，
      發現證人甲○○確實有施用毒品前科（臺灣苗栗地方法院
      檢察署93毒偵字第184 號案件），再經本院調取該案卷宗
      ，依證人在該案中之陳述，其係以玻璃管吸食安非他命（
      見臺灣苗栗地方法院檢察署93年毒偵字第184 號案卷宗第
      3 、34頁），並未見有以安非他命摻入水施用之特別情形
      ，加以其亦供陳安非他命係向一名綽號「阿因」之女子購
      買，買1 小包要價3000元（同上卷第6 頁），足見所費不
      貲，凡此均能排除證人甲○○將安非他命摻入水中，任意
      放置而遭被告誤飲之不合理情形。
（三）被告於本院訊問時又謂：他之前有吸過毒品，知道吸食器
      的管子要插在寶特瓶內，寶特瓶有2 個洞，另外1 支管子
      在瓶子外面（按：應係供過濾之用）等語，意似在指其所
      飲用之礦泉水寶特瓶，即係證人甲○○用供毒品吸食之寶
      特瓶。然而被告同時也陳明他所喝的那瓶水的瓶蓋沒有2
      個洞，則其所喝的礦泉水何以會是用供施用毒品之用的寶
      特瓶所裝的水？且以被告如此熟悉礦泉水寶特瓶與施用毒
      品間之關係，若無施用安非他命之意，何以會有誤飲之情
      形，縱有少量誤飲之可能，又怎會導致上述之高含量之陽
      性反應檢驗結果？
（四）綜前所述，被告所辯情節，實於一般情理不符而難以採信
      ，此就算經證人甲○○到庭證述被告確實喝了其吸食毒品
      所用之礦泉水，亦不能改變被告是基於施用安非他命之故
      意而飲用，故其該項證據聲請調查已與待證事實無重要關
      係，依刑事訴訟法第163條之2，為不必要，應予以駁回。
三、論罪科刑的理由：
（一）被告的行為，是犯毒品危害防制條例第10條第2項的罪。
（二）審酌被告先前已經過觀察、勒戒，仍然不知自制，再次為
      此施用毒品犯行，犯後矢口否認，欠缺悔意，明知本案已
      經事證明確（其自承經驗尿報告有陽性反應，即很難辯駁
      ，見審理卷第53頁），仍無認錯悔改之意，縱經檢察官表
      明本案情節非重，如坦白承認，僅求刑有期徒刑10月，仍
      然執意否認到底，心存僥倖，殊不值取，但另一方面，除
      否認犯行外，並未提出不實證據加以辯駁，尚未嚴重浪費
      司法調查資源等一切情狀，量處如主文所示的刑罰，以示
      與其他誠實認罪被告的公平區別，並兼顧用刑之謙抑。
四、適用之法條：
（一）刑事訴訟法第299條第1項前段。
（二）毒品危害防制條例第10條第2項。
本案經檢察官林映姿到庭執行職務。
中　　華　　民　　國　　94　　年　　3 　　月　　31　　日
                  刑事第三庭  審判長法　官　劉 興 浪
                  　                法  官  林 卉 聆
                                    法　官　蔡 志 宏
以上正本與原本無異。
如不服本判決應於送達後10日內向本院提出上訴狀。
                                    書記官  楊 慧 萍
中　　華　　民　　國　　94　　年　　3 　　月　　31　　日
附記論罪法條：
毒品危害防制條例第10條第2項
施用第二級毒品者，處三年以下有期徒刑。
